最高法院刑事判決　　　　　　一○○年度台上字第一九二四號
上　訴　人　謝士雲
選任辯護人　陳富勇律師
上列上訴人因違反毒品危害防制條例案件，不服台灣高等法院高
雄分院中華民國九十九年十二月三十日第二審更審判決（九十九
年度上更(一)字第二○六號，起訴案號：台灣屏東地方法院檢察署
九十八年度偵字第六四二二號），提起上訴，本院判決如下：
    主  文
上訴駁回。
    理  由
按刑事訴訟法第三百七十七條規定，上訴於第三審法院，非以判
決違背法令為理由，不得為之。是提起第三審上訴，應以原判決
違背法令為理由，係屬法定要件。如果上訴理由書狀並未依據卷
內訴訟資料，具體指摘原判決不適用何種法則或如何適用不當，
或所指摘原判決違法情事，顯與法律規定得為第三審上訴理由之
違法情形，不相適合時，均應認其上訴為違背法律上之程式，予
以駁回。本件上訴人謝士雲上訴意旨略稱：(一)、證人林政良於民
國九十八年五月八日警詢證稱：九十八年四月十日九時三十七分
五十六秒與上訴人通聯，係要向上訴人購買新台幣（下同）五百
元之海洛因等語，惟於第一審則改稱該次通聯係因伊家中有蓮霧
，要請上訴人到伊住處拿，與毒品無涉等語。是林政良前後所述
矛盾，具重大明顯之瑕疵，其不利於上訴人陳述之證明力已令人
置疑。又依卷內通訊監察譯文，九十八年四月十日除上午九時三
十七分五十六秒林政良與上訴人通聯外，僅同日十八時十七分三
十八秒許，林政良電詢上訴人：「你在忙嗎？」，上訴人答：「
是」，林政良並非問：「你在那我到了」，足證斯時林政良並未
至上訴人住處，且該次通訊監察譯文顯示上訴人承諾八點拿東西
，到林政良住處前會先打電話予林政良，惟嗣後上訴人並未打電
話予林政良，此由卷內並無該次通訊監察譯文可證。則上訴人並
未攜毒品至林政良住處販賣毒品予林政良至為明確，且亦無其他
與林政良指證上訴人販賣毒品既遂之相當關連性之證據可資補強
，自難僅憑林政良前後矛盾之證詞作為認定上訴人販賣海洛因之
唯一證據。(二)、上訴人固坦承九十八年四月十日下午一時十八分
已暫回住處，於下午五點多再回去參加繞境活動，又於下午六點
多回住處，且依卷附之基地台位置資料，林政良雖於該日下午五
時十七分五十六秒、五時十八分四十秒、六時十七分三十八秒、
八時十六分三十秒均以其住家電話與上訴人手機通聯，惟上訴人
辯稱如無監聽譯文即係未接聽，況通聯目的是否在交易海洛因無
從查證，且林政良既以其住處通聯，足證林政良並未到上訴人住
處，則其證稱在上訴人住處外面或門口完成海洛因交易顯屬不可
能。是上訴人始終辯稱該日未曾與林政良碰面，根本不可能有海
洛因交易等語，尚與卷證資料無違云云。
惟查：證據之取捨、證據證明力之判斷，以及事實有無之認定，
屬事實審法院之職權，苟其取捨判斷與認定，並不違背論理法則
及經驗法則，即不容任意指為違法，而執為適法之第三審上訴理
由。本件原審認定上訴人有原判決事實欄所載意圖營利，基於販
賣第一級毒品海洛因之犯意，於九十八年四月十日販賣海洛因一
包予林政良之犯行，係依憑：(1)證人林政良於偵查及第一審審理
指證：九十八年四月十日我用門號00-0000000號電話打給上訴人
說要向他購買五百元海洛因，上訴人叫我去他家外面等，交易地
點在上訴人住處門口等語。(2)上訴人供承及林政良證稱：於九十
八年四月十日，林政良以其住處門號00-0000000號電話與上訴人
持用之門號0000000000號行動電話連絡，通話之內容如原判決附
表一（下稱附表一）編號１、２所示。(3)上開通話內容之通聯調
閱查詢單、通訊監察譯文。(4)證人潘彥璋於九十八年四月十六日
以電話向上訴人購買海洛因時，曾提到「和你那一天拿給『良仔
』（指林政良）一樣嗎？」等語，業據潘彥璋於偵查及第一審證
述在卷，且有該通訊監察譯文可佐。(5)屏東縣政府警察局九十九
年十一月十六日屏警刑偵二字第0990059030號函檢附之「九十八
年四月十日下午十二時十分三十六秒起，當日被告手機之歷次通
聯時間及基地台」之資料顯示，林政良確於當晚八時十六分三十
一秒打電話連絡上訴人，足以佐證林政良所言非虛等證據資料，
予以綜合判斷，認上訴人之犯行堪予認定。並指駁：上訴人否認
有販賣海洛因之犯行。辯稱：附表一編號１的對話，是林政良叫
我去他家拿蓮霧；附表一編號２的對話，則是林政良問我，為何
還沒有去他家拿蓮霧。九十八年四月十日我未與林政良見面，並
未賣海洛因給林政良云云，為卸責之詞，不足採信。且說明：(1)
林政良於第一審辯護人詰問時雖改稱：「（拿的那三次，是你與
被告一起拿貨？）是。」、「（誰出錢？）我。」、「（是否金
額都是五百元？）是。」、「（你有無給被告酬勞？）沒有」、
「（有無將毒品分給被告？）沒有。」、「（是要與被告一起拿
毒品，還是要向他拿毒品？）我是請他幫我調海洛因。」等語，
及於辯護人詰問完後，再稱：「（九十八年四月十日九時三十七
分通聯紀錄，此紀錄是你用家用電話打給0000000000電話對話內
容，對方說，他參加熱鬧要十二點才會回去，你有回答說，要對
方到這裡來，這是何意？）是因為我家有蓮霧，我請被告過來拿
我家的蓮霧。」、「（這次你調的毒品都是你到他家拿的？）是
我到他家，與他一起過去拿的。」等語，為迴護上訴人之詞，均
不足採取。(2)上訴人販賣海洛因予林政良，有藉此營利之意圖等
由甚詳。又以核上訴人所為，係犯修正前毒品危害防制條例第四
條第一項之販賣第一級毒品罪，依刑法第五十九條規定減輕其刑
，並酌情量處有期徒刑十六年，及為相關從刑之諭知。已詳其
所憑證據及認定之理由，所為論斷，均有卷存證據資料可資覆按
。上訴意旨雖指摘原判決違法，然按證人所述，前後縱有歧異，
或彼此齟齬，事實審法院仍得斟酌其他證據，本於經驗法則、論
理法則，而為比較判斷，定其取捨，非謂其間有所矛盾，或一部
分不可採，即應認為全部均不能採用。本件原審既綜合上揭各項
直接、間接證據，依其職權，本於推理作用，詳其如何取捨林
政良前後歧異之證詞之心證理由，所為論斷並無違經驗法則及論
理法則，上訴意旨(一)、(二)置原判決之論述於不顧，猶執林政良之
陳述矛盾及伊未販賣海洛因予林政良等陳詞，重為事實之爭辯，
顯係對原審採證、認事之適法職權行使及已於判決內說明之事項
，恣意爭執，復未具體指摘原審有何違背法令之情事，自不足據
以辨認原判決已具備違背法令之形式要件。應認其上訴違背法律
上之程式，予以駁回。
據上論結，應依刑事訴訟法第三百九十五條前段，判決如主文。
中    華    民    國  一○○  年    四    月  二十一  日
                      最高法院刑事第十一庭
                          審判長法官  賴  忠  星  
                                法官  呂  丹  玉  
                                法官  吳      燦  
                                法官  蔡  名  曜  
                                法官  葉  麗  霞  
本件正本證明與原本無異
                                      書  記  官  
中    華    民    國  一○○  年    四    月  二十六  日
                                                       s